臺灣臺中地方法院交通事件裁定　　　 100年度交聲字第2544號
原處分機關　交通部公路總局臺中區監理所豐原監理站
異　議　人
即受處分人　洪木志
上列異議人即受處分人因違反道路交通管理處罰條例事件，對於
交通部公路總局臺中區監理所豐原監理站於民國100年8月25日所
為之處分（豐監稽違字第裁63-E00000000號裁決書）聲明異議，
本院裁定如下：
    主    文
異議駁回。
    理    由
一、原處分機關係以：異議人即受處分人洪木志所有HPN- 192號
    重型機車，於100年7月27日10時41分許，在新竹縣竹北市○
    ○○路處，因「在臨時停車處所停車」之違規，為新竹縣政
    府警察局交通隊員警依違反道路交通管理處罰條例第56條第
    1項第1 款規定，以竹縣警交字第E00000000號舉發違反道路
    交通管理事件通知單逕行舉發。嗣異議人於應到案期限前到
    案申訴，經轉舉發單位查證違規屬實覆函後仍不服，原處分
    機關遂於100年8月25日以豐監稽違字第裁63-E00000000號裁
    決書裁處罰鍰新臺幣600 元，本站係依原舉發單位查證函示
    據以裁處，並無不當等語。
二、聲明異議理由略以：上揭舉發地點並無任何禁止機器腳踏車
    臨時停車之標誌、標線設置，自不得逕由任何機關認定違法
    而為裁罰。退步言，縱肯認其上已告示「禁止汽車臨時停車
    」，惟其僅就「汽車臨時停車」之禁止，不得擴張解釋機器
    腳踏車應相同適用，汽車非等同於機器腳踏車，異議人不該
    當道路交通管理處罰條例第56條第1項第1 款。又依同法第3
    條第8 款規定，欲併同處機器腳踏車駕駛人臨時停車行為，
    法文應為「車輛」駕駛人停車時，另可從同法第31條及第31
    條之1 將汽車駕駛人與機器腳踏車駕駛人分別臚列、處罰可
    知。綜上，舉發員警事實認定及法律適用均錯誤，自當撤銷
    本件裁罰等語。
三、按汽車臨時停車時，應依下列規定：一、橋樑、隧道、圓環
    、障礙物對面、鐵路平交道、人行道、行人穿越道、快車道
    等處，不得臨時停車，道路交通安全規則第111條第1 項第1
    款定有明文。次按汽車停車時，應依下列規定：一、禁止臨
    時停車處所不得停車，道路交通安全規則第112條第1 項第1
    款亦有明文。末按汽車駕駛人停車時，有下列情形之一者，
    處600 元以上1200元以下罰鍰：一、在禁止臨時停車處所停
    車，此觀道路交通管理處罰條例第56條第1項第1款規定自明
    。
四、經查：
  (一)異議人所有之HPN-192號重型機車於100年7 月27日10時41分
    許，停放在新竹縣竹北市○○○路人行道上，經警逕行舉發
    「在禁止臨時停車處所停車」之違規等事實，業據異議人自
    承在卷，並有新竹縣政府警察局竹縣警交字第E00000000 號
    違反道路交通管理事件通知單、100年8月16日竹縣警交字第
    1000015878號函、原處分機關豐監稽違字第裁63-E00000000
    裁決書、舉發員警提供之採證照片及異議狀各1份附卷可稽
    ，是異議人於上開時、地，確有將系爭機車停放在人行道之
    事實，堪予認定。
  (二)異議人雖辯稱：違規路段並無設置相關禁止臨時停車之告示
    云云。惟按人行道：指為專供行人通行之騎樓、走廊，及劃
    設供行人行走之地面道路，與人行天橋及人行地下道，道路
    交通管理處罰條例第3條第3款定有明文。而異議人所有前開
    機車，於上開時、地確實停放在設有地磚劃設供行人行走之
    地面，此有採證照片附卷可參，異議人停放機車之處所係屬
    人行道上無疑，依上開說明，自不得停車，本不待劃設或豎
    立禁止臨時停車之標線、標誌，異議人對此自難諉為不知。
  (三)異議人另辯稱：遭舉發車輛為「機器腳踏車」，而非「汽車
    」，裁罰事實及法條適用有誤云云，並舉道路交通管理處罰
    條例第31條與第31條之1 將汽車與機器腳踏車分別臚列、處
    罰為佐。惟道路交通管理處罰條例所指之車輛，指在道路上
    以原動機行駛之汽車（包括機器腳踏車）或以人力、獸力行
    駛之車輛，此觀道路交通管理處罰條例第3條第8款規定自明
    。又道路交通安全規則第2條第1項第1 款亦明定：汽車，指
    在道路上不依軌道或電力架線而以原動機行駛之車輛（包括
    機器腳踏車）。由此可知，道路交通管理處罰條例所規範之
    「汽車」，實已包含機器腳踏車即機車在內，且參酌道路交
    通管理處罰條例第92條第4 項授權訂定之違反道路交通管理
    事件統一裁罰基準及處理細則，該細則第2條第2項所規定之
    違反道路交通管理事件統一裁罰基準表，就機器腳踏車與汽
    車之違規，係分別設有不同之裁罰基準，是異議人此部分之
    抗辯，實係就法條規定有所誤解，非可採信。
  (四)綜上所述，異議人確有前揭在禁止臨時停車處所停車之違規
    行為，原處分機關所為之裁處，核無不合，本件聲明異議，
    為無理由，應予駁回。
五、依道路交通管理處罰條例第87條第2 項、道路交通事件處理
    辦法第18條，裁定如主文。
中    華    民    國   100    年    9     月    8     日
                  交通法庭    法  官  林慧英
上正本證明與原本無異。
如不服本裁定，應於送達後5日內，向本院提出抗告狀。
                              書記官  陳玲誼
中    華    民    國   100    年    9     月    8     日